臺灣高雄地方法院刑事判決　　　　　　　 93年度訴字第748號
公　訴　人　臺灣高雄地方法院檢察署檢察官
被　　　告　庚○○　男　27歲.
　　　　　　辛○○　男　38歲.
　　　　　　丙○○　男　36歲.
上三人共同　劉啟輝律師
選任辯護人
被　　　告　甲○○　男　49歲（民國44年11月8日生）
上列被告等因妨害自由等案件，經檢察官提起公訴（92年度偵字
第10981 號），本院判決如下：
    主  文
辛○○共同私行拘禁，處有期徒刑捌月；其餘被訴重利罪及恐嚇
罪部分，均無罪。
庚○○、丙○○共同私行拘禁，各處有期徒刑陸月，如易科罰金
，均以佰元折算壹日；其餘被訴恐嚇罪部分，均無罪。
甲○○共同私行拘禁，處有期徒刑肆月，如易科罰金，以佰元
折算壹日；其餘被訴恐嚇罪部分，無罪。
    事  實
一、辛○○因丁○○於民國（下同）84、85年間起陸續向其借款
    ，尚有新台幣（下同）8 、9 萬元仍未償還，辛○○為追討
    此筆債務，乃夥同庚○○、丙○○，3 人共同基於妨害自由
    、傷害之犯意聯絡，於92年5 月20日13時許，由辛○○1人
    與庚○○、丙○○2 人分別駕駛2 部自小客車，前往高雄市
    三民區○○街10號丁○○工作之處所前，欲將丁○○帶離，
    因丁○○不願隨同辛○○上車而發生拉扯，3 人即徒手毆打
    丁○○，再由庚○○持棒球棒強押丁○○上車後，將丁○○
    帶至辛○○位於高雄市苓雅區○○○路5 號10樓之4 之住處
    內加以拘禁，限制其行動自由，並要求丁○○設法籌錢還債
    ，始能獲釋，丁○○因行動自由受到控制難以脫身，隨即聯
    絡其二哥彭順能之友人「陳明同」到場協調債務事宜，惟因
    談判破裂未能達成協議，「陳明同」即離開現場；丁○○為
    求脫身，復以電話連絡其所服務之快遞公司會計己○○，要
    求先向公司借支3 萬元，嗣於同日21時許，己○○籌得3 萬
    元後，乃依丁○○之指示前往高雄市苓雅區○○○路「金蒂
    舞廳」前，楊東元隨即下樓與應辛○○之要求騎機車前來之
    甲○○會合後，由甲○○搭載庚○○前往「金蒂舞廳」前向
    己○○拿取3 萬元款項後，2 人一同返回辛○○上開住處後
    ，甲○○於此時即基於與辛○○、庚○○、丙○○等人共同
    妨害自由之犯意聯絡，加入看管丁○○限制其行動自由；然
    拘禁期間辛○○、庚○○仍未善罷甘休，復與丙○○接續共
    同徒手毆打丁○○之臉部及胸部，要求丁○○繼續籌款還錢
    ，丁○○不得已乃於同日21時20分許打電話予其其姊戊○○
    籌錢贖人，俟戊○○接獲丁○○撥打之求救電話，即於22時
    15 分 許向台北縣警方報案，後經台北縣警方連絡高雄市警
    方人員前往上開四維四路處所撥打電話予辛○○，佯稱為丁○○親戚，欲與辛○○等人解決債務，辛○○信以為真，乃
    命丙○○、庚○○2 人下樓取款，嗣因2 人遲未返回，辛○○乃親自下樓查看，而留甲○○繼續控制丁○○行動自由，
    並囑甲○○任何人按門鈴皆不得開門，警方人員因而先在高
    雄市苓雅區○○○路玉山銀行前查獲丙○○、庚○○2 人，
    並問明丁○○所在之正確處所後，再前往該處按鈴要求開門
    ，惟甲○○拒不開門，警方人員乃再向庚○○、丙○○取得
    鑰匙後，於翌日凌晨0 時許返回上開處所打開門鎖後，始將
    丁○○救出，並當場查獲甲○○，辛○○則逃逸無蹤，而丁○○因經上開毆打後受有左眼眶周圍挫傷、鼻部挫傷、左上
    臂內側挫傷、前胸挫傷等傷害。
二、案經丁○○訴由高雄市政府警察局苓雅分局移送台灣高雄地
    方法院檢察署檢察官偵查起訴。
    理  由
壹、有罪部分：
一、按被告以外之人於審判外之陳述，雖不符前四條之規定，而
    經當事人於審判程序同意作為證據，法院審酌該言詞陳述或
    書面陳述作成時之情況，認為適當者，亦得為證據，此刑事
    訴訟法第159 條之5 第1 項定有明文；經查本件告訴人丁○○、證人戊○○、己○○於警訊之陳述，雖係審判外之陳述
    ，然業經公訴人、被告4 人於審理程序中同意作為證據，且
    本院審酌該等言詞陳述作成係出於陳述之人自由意志為之，
    並無不當。核之上開規定，此等警訊之陳述均得作為證據。
    又按被告以外之人於偵查中向檢察官所為之陳述，除顯有不
    可信之情況外，得為證據，此刑事訴訟法第159 條之1 第2
    項亦定有明文；本件告訴人丁○○及證人簡阡住於檢察官偵
    查中所為之陳述亦無顯不可信之情況，核之上開說明，自均
    有證據能力，而得作為本件之證據，先予敘明。又告訴人丁○○於偵查中之陳述雖未經具結，惟觀之上開刑事訴訟法第
    159 條第1 項之規定內容係稱「被告以外之人」而非稱「證
    人」，可見依立法之本旨，被告以外之人並非一定即為證人
    ，而須依法具結，此觀之第159 條之立法理由載明「本條現
    行條文僅規定證人於審判陳述，除法律有特別規定外，不得
    作為證據，但實務上共同被告、共犯及被害人等，非必即屬
    刑事訴訟法上之證人，其等審判外之陳述，性質上亦屬傳聞
    證據」亦可明瞭，「證人」固為就他人犯罪與否之相關事實
    之所見所聞為陳述之人，然若反推而謂就他人犯罪與否之相
    關事實之所見所聞為陳述之人即係證人，此邏輯推論未必正
    確，被害人或告訴人之指訴，是否必依訊問證人之程序命具
    結，始得引為證據，乃證據法則之選擇與評估，故逕以他人
    犯罪事實之所見所聞為陳述必為證人為前提，進而推論告訴
    人之指訴必須適用第158 條之3 證人須具結之規定，如未具
    結即不得作為證據，無論於刑事訴訟法92年2 月6 日修正前
    或修正後之規定觀之，均屬無據，且我國歷來最高法院之判
    例均認被害人之陳述或告訴人之告訴，應調查其他證據，如
    與事實相符，始得引為論罪科刑之依據（52年台上字第1300
    號、61年台上字第3099號判例可供參照，此乃最高院就被害
    人及告訴人之證據地位之評估與選擇，92年2 月6 日修正之
    刑事訴訟法就此亦無相反之規定；至於當事人就證人於審判
    中交互詰問之權乃依傳聞法則之相關規定加以保障，當事人
    如以被害人或告訴人為證人而依法聲請傳喚其到庭接受詰問
    ，法院認有必要自得依法傳訊之，此與被害人或告訴人於偵
    查中是否須以證人身分具結陳述始得為證據乃不同之問題，
    不可混為一談；蓋詰問權與具結之規定乃基於不同之立法目
    的，兩者並無必然之關係，此觀之證人、告訴人、被害人於
    警訊之陳述並無具結之規定然若符合傳聞法則之例外規定（
    刑事訴訟法第159 條之1 至第159 條之5）， 仍得作為證據
    即可明瞭；復參之被害人如提出告訴，而具告訴人之身分時
    ，其告訴之內容如有虛偽不實之情況，我國刑法定有誣告罪
    之規定得加以追訴，以擔保指訴內容之正確性，因而告訴人
    於偵查中為指訴時，並非一定須居於證人之地位並命其具結
    ，依此本院認告訴人丁○○於偵查中之指述，雖非以證人之
    身分陳述而未經具結，然其陳述既無顯不可信之情況，依刑
    事訴訟法第159 條之1 第2 項之規定，自仍得作為證據加以
    審酌，併此敘明。
二、訊之被告辛○○、庚○○、丙○○3 人對於因債務之糾紛，
    在上開時地至告訴人丁○○之工作處所，將告訴人帶回被告
    辛○○之住處停留，直至警方到場始將告訴人帶離，及告訴
    人受有上開之傷害等情，及被告甲○○對於其於上開時地與
    告訴人一同在被告上開住處為警查獲一事，固均不諱言，惟
    均矢口否認有何妨害告訴人自由及傷害告訴人身體之犯行，
    被告辛○○、庚○○、丙○○3 人均辯稱告訴人係自願隨同
    伊等3 人上車至被告辛○○位於四維四路之住處內談債務之
    事，並在該處停留，伊等並未限制告訴人之自由亦未毆打告
    訴人之身體，告訴人身上之傷係其在案發後至警局製作筆錄
    時，被到場之其他告訴人之債權人毆打所致云云，被告甲○○則辯稱案發當時伊係前往被告辛○○處泡茶，並非前往該
    處看守告訴人，伊去時告訴人已在場，且未被限制自由，伊
    於10時許離開，又於11時許返回，於電梯處遇見被告辛○○
    ，被告辛○○叫伊先進去屋內，且是告訴人為其開門，後來
    警方就來了云云。惟查，（一）本件被告辛○○、庚○○、
    丙○○上開為催討債務而在告訴人工作地前毆打告訴人，並
    將告訴人強行帶離其工作之地點，並帶回被告辛○○住處內
    加以拘禁限制其行動自由並於拘禁期間接續毆打告訴人，及
    甲○○於拘禁期間參與看管等情，業據告訴人於警訊及偵查
    中指訴綦詳（分別見警卷第1 至2 頁及偵卷第48至49頁），
    並有告訴人所提出之診斷證明書一紙附卷可稽（見偵卷第41
    頁）；（二）被告辛○○於本院審理中供稱案發當日11時多
    伊約庚○○、丙○○2 人一起去喝酒，在開車去會面途中遇
    到告訴人，告訴人開車跑給伊追，伊一邊追一邊連絡被告庚○○、丙○○2 人伊所在，其2 人始開車與伊會合等語（見
    審卷第356 頁），然被告丙○○則於本院審理中供稱案發當
    天被告辛○○約伊與被告庚○○吃飯，伊在開車途中打電話
    予被告辛○○，他說在追欠他錢的人，後來在榮總附近大中
    路偶遇被告辛○○車子在迴轉，當時並不知其車子會在該處
    出現，伊見到被告辛○○車子在追另一部車子就跟在後面等
    語，被告辛○○、丙○○2 人就如何會到告訴人工作地點攔
    獲告訴人一節所供述之內容即有出入，顯見被告辛○○、庚○○、丙○○3 人於案發當天即係預先共謀前往告訴人工作
    地點將其押走討債，此觀之丙○○、庚○○2 人事後仍與辛○○同在辛○○住處看守告訴人至同日11、12時許益臻明確
    ，參之被告庚○○於本院審理中復證述稱，當時被告辛○○
    要告訴人上車，告訴人不願意，2 人因而發生拉扯等語（見
    審卷第359 頁），如告訴人係自願上被告辛○○之車，又如
    何雙方會發生拉扯，顯見被告辛○○、庚○○、丙○○3 人
    所辯未強行將告訴人押上車應非事實，不足採信，（三）又
    告訴人於本件案發當日以電話向其同事己○○借錢表示急需
    用錢，且不方便講為何急用錢，其後己○○以現金卡提得現
    款3 萬元後，依告訴人之指示前往「金蒂舞廳」前交錢時，
    告訴人亦未出面，而係由其不認識之2 人經行電話與告訴人
    確認後，己○○再將錢交予該2 人等情，業據證人己○○於
    本院審理中證述明確（見審卷第336 至338 頁），又告訴人
    於案發當天曾打電話予其姐戊○○借錢，並表示欠人錢被捉
    到，如未還錢對方不干休，且在電話中哭訴被打，在遭戊○○拒絕後，仍再數次打電話來借錢，此業據證人戊○○於本
    院審理中證述明確（見審卷第282 頁），顯見告訴人停留於
    被告辛○○上開住處內時，確係行動自由遭受限制，無法自
    由離去，始不得不如此緊急地向外籌款，且籌得之款項亦無
    法親自前往拿取；況被告4 人如未限制告訴人行動自由以迫
    其還錢，何以告訴人要自案發當日中午起即一直與被告辛○○、庚○○、丙○○3 人在一起，並前往被告辛○○之住處
    內停留，直至翌日凌晨0 時30分許警方人員前來始離開，如
    此如何能夠順利去向他人籌款還錢，此顯與常情不合，被告
    4 人上開所辯未限制告訴人行動自由顯不足採信，此點雖辛○○復辯稱：伊叫告訴人下樓，告訴人怕被其他債權人看見
    而敢下樓，伊乃叫庚○○下樓取款云云，惟當時並無其他跡
    證顯示有其他債權人在取款地點附近，告訴人應不致於害怕
    不敢下樓，被告辛○○所辯顯與常情不符不足採信；（四）
    又本件警方人員接獲報案後，第1 次前往上開被告辛○○四
    維四路住處按門鈴時，被告甲○○在內，惟並未有任何反應
    ，警方乃返回向被告庚○○、丙○○拿取鑰匙後返回該處開
    門，始見被告甲○○與告訴人均在屋內，被告甲○○並表示
    ，屋主即被告辛○○有交待不能開門等情，業經警員簡仟住
    、黃正華證述明確（見審卷第174 、175 、179 、180 頁）
    ，如被告甲○○係單純至該處泡茶，則有人來按門鈴時，依
    一般常情，其至少應應門以瞭解何人因何事前來該處，不至
    於任由他人在外按門鈴而不予回應，其當時顯係負責看管告
    訴人因而不敢隨便應門無誤；（五）被告辛○○雖辯稱案發
    當日半夜，被告庚○○、丙○○下樓取款，伊則下樓要將己○○所交之3 萬元償還伊妻之姐張淑華，當屋內僅有丁○○
    與伊妻乙○○，至電梯始碰到甲○○找伊泡茶，伊若有限制
    丁○○之自由，豈有可能留丁○○與伊妻獨處云云，惟證人
    乙○○於本院審理中證述稱，伊當天晚上8 、9 時在房內聽
    到客廳有人談話，出來看一下就回房間（見審卷第245 頁）
    ，約10分鐘後伊出來見丁○○1 人在客廳伊就進房間，不久
    警察就來了，中間沒有人進出伊住處云云，被告甲○○亦供
    稱，伊當天晚上12時許至辛○○住處，這一次是丁○○幫我
    開門，約10分鐘後警察就來了云云（見審卷第83、254 、25
    5 頁），惟依證人乙○○所述，其第2 次出房門始見丁○○
    1 人在客廳，時間應在晚上8 、9 時又過約10分鐘，此與被
    告辛○○所稱係半夜下樓交付張淑華3 萬元，其在間時上即
    有重大差異，且證人乙○○所證稱見到丁○○1 人在客廳，
    至警察來其間均無人到其住處，與被告甲○○在警察到場前
    即進入屋內之事實亦不符合。此外，張淑華係乙○○之姐，
    其欲向被告辛○○取款，自可直接至其住處，何須被告辛○○半夜下樓交款，此與常情顯有不合。又被告甲○○進入被
    告辛○○住處若僅丁○○與乙○○在內，而由丁○○開門，
    則彭既可自由開門，豈有於警員第1 次前往時反不回應開門
    ，依上所述，證人乙○○所述均係迴護被告辛○○之詞，與
    被告辛○○所辯、及被告甲○○所陳述之內容均無足採，告
    訴人丁○○所稱庚○○、丙○○下樓取款未返，辛○○要下
    樓查看，甲○○正好進來，乃叫甲○○看一下等語（見偵卷
    第48、49頁）應可採信；（六）被告甲○○雖又辯稱：伊係
    92年5 月20日晚上8 、9 時許至辛○○住處是辛○○叫伊去
    泡茶（見偵卷第19頁背面）晚上約11時有打電話予辛○○問
    有無事情，辛○○說沒有，伊仍於晚上12時許前往泡茶，並
    未負責看管丁○○云云（見審卷第252 頁），惟查被告辛○○於審理中供稱第1 次係甲○○自己至伊住處，伊未叫甲○○來泡茶，第2 次甲○○要來並未與伊電話連絡，伊根本不
    知甲○○要來云云（見審卷第256 、257 頁）2 人所述情節
    不同，被告甲○○辯稱至該處泡茶顯不足採，且如被告辛○○已於電話中告知被告甲○○沒事，被告甲○○應無於於夜
    間12時無端跑至他人住處泡茶之理，準此被告辛○○見庚○○、丙○○取款未歸，乃通知被告甲○○至其住處看管丁○○，再下樓查看情形之事實應可認定；（七）又證人即承辦
    本案之警員簡阡住於偵查中證述稱其查獲本案時告訴人臉上
    有點傷等語（見偵卷第53頁背面），其雖又於本院審理中證
    述稱本件告訴人於警局製作筆錄時有多位自稱係告訴人之債
    主之人前來，於作完筆錄後，然有一人打告訴人，其馬上轉
    頭過去制止，見到告訴人嘴角及鼻子之間好像有血跡等語，
    惟其復稱此傷與其於偵查中所述之告訴人之傷不同等語（見
    審卷第339 、340 頁），況依證人簡阡住所述，其一聽告訴
    人被打聲音馬上轉頭制止，則告訴人在警局被打應僅係一、
    二下，惟觀之上開告訴人所提出之傷害診斷證明書上所示之
    傷害內容，應非瞬間被毆打一、二下即足以造成，可見告訴
    人在至警局前已受傷，其指訴遭被告辛○○、庚○○、丙○○3人 毆打一事應可採信，另證人張一晴雖於本院審理中證
    述稱，被告辛○○與告訴人於警局製作筆錄時，其有應被告
    辛○○之請求至警局，其當時有問被告辛○○有無打告訴人
    ，被告辛○○說沒有，故其有特別注意看告訴人臉上並沒有
    傷等語（見審卷第233 頁），然證人張一晴既稱有特別看告
    訴人之臉部有無傷，自應對於當時告訴人有無戴眼鏡、髮型
    、衣服顏色有所印象，惟其對此復稱均不記得等語（見審卷
    第233 頁），顯見其所證述之內容並非實在，不得作為對於
    被告辛○○、庚○○、丙○○3 人有利之證據，其3 人所辯
    未毆打告訴人顯係卸責之詞不足採信。綜上所述，罪證明確
    ，被告4 人上開共同妨害自由之犯行及被告辛○○、庚○○
    、丙○○3 人上開共同傷害之犯行均堪以認定。
三、核被告4 人所為，均係犯刑法第302 條第1 項之以拘禁手段
    妨害自由罪；被告辛○○、庚○○、丙○○所為，另犯同法
    第277 條第1 項之傷害罪。又刑法第302 條之妨害自由罪，
    係妨害他人自由之概括的規定；故行為人具有一定目的，以
    非法方法剝奪人之行動自由，除法律別有處罰較重之規定，
    應適用各該規定處斷外，如以使人行無義務之事或妨害人行
    使權利為目的，而其強暴脅迫復已達於剝奪人行動自由之程
    度，應只成立本罪，不再依同法第304 條論處，併此敘明（
    最高法院41年度台上字第43號判決參照）。被告4 人就上開
    所為妨害自由之犯行部分，及被告辛○○、庚○○、丙○○
    3 人，就上開所為傷害部分，彼此間均有犯意之聯絡以及行
    為之分擔，均應論以共同正犯。又被告辛○○、庚○○、丙○○3 人上開所為傷害之犯行，分別於強押告訴人上車之際
    ，及拘禁告訴人期間為之，乃於整個妨害自由過程中接續為
    之，應論以實質一罪。又被告辛○○、庚○○、丙○○3 人
    ，上開所犯妨害自由及傷害二罪間具有方法、目的之牽連關
    係，為牽連犯，應依刑法第55條之規定，從一重之妨害自由
    罪論處。審酌被告4 人為債務糾紛，竟不思以合法手段求償
    ，反藉由押人拘禁限制行動自由毆打人身體之方式逼人還錢
    ，其手段惡劣，對於社會治安造成不良之影響，且告訴人之
    身體、精神所生傷害不輕，又被告辛○○係本件主謀惡性較
    重，被告甲○○僅參與妨害自由部分，且係事中加入看管告
    訴人惡性較輕，又被告4 人犯後均否認犯行，未見悔悟之意
    ，犯後態度尚難謂佳等一切情狀，分別量處如主所示之刑，
    被告庚○○、丙○○、甲○○3 人部分，並均諭知易科罰金
    之折算標準。
貳、無罪部分：
一、公訴意旨另以：被告辛○○於7 、8 年前曾趁告訴人丁○○
    急需繳納計程車車款，而陸續貸與其不等之金錢，並向其收
    受月利率約二十分之重利，嗣於92年5 月20日12時30分許被
    告辛○○夥同被告庚○○、丙○○共同基於恐嚇之犯意聯絡
    於被告辛○○位高雄市苓雅區○○○路5 號10樓之4 之住處
    內被告辛○○、丙○○2 人曾出言恐嚇稱：如果沒還錢，就
    要你的一手一腳，如果你無法處理我就叫債主來找你，我就
    不用出手腳，你就知道輕重了等語，使告訴人丁○○心生畏
    懼；嗣經警方人員至上開住處按門鈴要求開門時，被告甲○○竟恐嚇告訴人丁○○稱：你最好不要耍花樣，如果外面按
    電鈴是警察的話，我一樣有人事可以處理等語，因認被告辛○○涉有刑法第344 條之重利罪及第305 條之恐嚇罪之罪嫌
    ，被告丙○○、甲○○2 人則涉有刑法第條第305 條恐嚇罪
    之罪嫌等語。
二、按犯罪事實應依證據認定之，無證據不得推定其犯罪事實；
    又不能證明被告犯罪，應諭知無罪之判決；此刑事訴訟法第
    15 4條第2 項及第301 條第1 項分別定有明文。再按刑事訴
    訟法上所謂認定犯罪事實之證據，係指足以認定被告確有犯
    罪行為之積極證據而言，如未能發現相當證據或證據不足以
    證明，自不能以推測或擬制之方法，以為裁判基礎。而認定
    不利於被告之事實，須依積極證據，苟積極證據不足為不利
    被告之認定時，即應為有利於被告之認定，更不必有何有利
    之證據；又認定犯罪事實所憑之證據，雖不以直接證據為限
    ，間接證據亦包括在內，然而無論直接證據或間接證據，其
    為訴訟上之證明，須於通常一般之人均不致有所懷疑，而得
    確信其為真實之程度者，始得據為有罪之認定，倘其證明尚
    未達到此一程度，而有合理之懷疑存在而無從使事實審法院
    得有罪之確信時，即應由法院為諭知被告無罪之判決。亦即
    若證據資料在經驗科學上或論理法則上尚有對被告較為有利
    之存疑，而無從依其他客觀方法排除此項合理之可疑，即不
    得以此資料作為斷罪之基礎，且刑事訴訟制度受「倘有懷疑
    ，即從被告之利益為解釋」、「被告應被推定為無罪」之原
    則所支配，故得為訴訟上之證明者，無論為直接或間接證據
    ，須客觀上於一般人均不致有所懷疑而達於確信之程度者，
    始可據為有罪之認定，倘其證明尚未達於「確信」之程度，
    而有合理可疑存在時，即難據以為被告不利認定，換言之，
    在法律判斷上，即不能為被告有罪之認定。
三、訊之被告辛○○堅決否認有何重利及恐嚇之犯行，被告庚○○、丙○○堅決否認何恐嚇之犯行；經查本件公訴意旨認被
    告辛○○涉有重利及恐嚇之犯行，被告庚○○、丙○○涉有
    恐嚇之犯行，無非以告訴人之指訴為其論據；惟查，告訴人
    之告訴，係以使被告受刑事訴追為目的，是其陳述是否與事
    實相符，仍應調查其他證據以資審認，其陳述如無瑕疵且就
    他方面調查又與事實相符，固足採為科刑之基礎，倘其陳述
    尚有瑕疵，在未究明前，遽採為論罪科刑之根據，難謂適法
    （最高法院五十二年台上字第一三○○號、六十一年度台上
    字第三○九九號判例可供參照），本件告訴人固於警訊及偵
    查中均指訴被告辛○○有上開重利及恐嚇之犯行，被告庚○○、丙○○有上開恐嚇之犯行，惟核之本件卷證，此部分並
    未有其他之積極之證據，足以佐證告訴人指訴之真實性，自
    難單憑告訴人之指訴，即認被告辛○○有重利及恐嚇之犯行
    ，核之上開法條及判例之意旨，被告辛○○、庚○○、丙○○此部分之犯行尚屬不能證明，自應均為無罪之諭知。
據上論斷，應依刑事訴訟法第299 條第1 項前段、第301 條第1
項，刑法第28條、第302 條第1 項、第277 條第1 項、第55條、
第41條第1 項前段，罰金罰鍰提高標準條例第1 條前段、第2 條
，判決如主文。
中　　華　　民　　國　　94　　年　　6 　　月　　6　　日
                  刑事第六庭    審判長法　官  蔡國卿
                                      法  官  楊筑婷
                                      法  官  林俊寬
以上證明與原本無異。
如不服本判決，應於判決送達後10日內，向本院提出上訴狀。
中　　華　　民　　國　　94　　年　　6 　　月　　6　　日
                                      書記官  蔡淑貞
